【裁判字號】    95,上易,943
【裁判日期】    950830
【裁判案由】    竊盜
【裁判全文】
臺灣高等法院臺中分院刑事判決         95年度上易字第943號
上  訴  人
即  被  告  乙○○
上列上訴人因竊盜案件，不服臺灣臺中地方法院95年度易字第
1026號中華民國95年6月7日第一審判決（起訴案號：臺灣臺中地
方法院檢察署95年度偵字第5277號），提起上訴，本院判決如下
：
    主  文
原判決撤銷。
乙○○竊盜，累犯，處有期徒刑伍月，如易科罰金，以參佰元折
算壹日。扣案之固定扳手壹支沒收。
    事  實
一、乙○○意圖為自己不法之所有，於民國94年11月28日上午10
    時30分許（檢察官誤載為11時許），攜帶其所有非兇器之固
    定板手（長12公分、厚0．3公分、寬1公分）一支，在臺中
    市北屯區○○○路附近，將丙○○所有停放該處車牌號碼Ｍ
    ＹＴ－729號重型機車後方懸掛之車牌一面拆卸下來而竊取
    之，得手後旋即改懸掛於其妻朱翠華所有交由其騎乘之車牌
    號碼ＪＺ2－912號重型機車；嗣於95年2月17日上午11時許
    ，乙○○騎乘懸掛車牌號碼ＭＹＴ－729號車牌之車牌號碼
    ＪＺ2－912號重型機車行經臺中縣霧峰鄉○○路126巷33 之
    5號前，為警攔檢而查獲，並扣得上開牌號碼ＭＹＴ－729
    號車牌一面（業由丙○○領回），及乙○○所有之上開固定
    扳手一支。
二、案台中縣警察局霧峰分局移送台灣台中地方法院檢察署檢察
    官偵查起訴。
    理  由
一、認定犯犯罪事實所憑之證據及理由：
(一)、上訴人即被告乙○○於警詢、偵查中、原審法院及本院所為
    認罪之陳述。
(二)、被害人丙○○於警詢中之指述。
(三)、車輛竊盜、車牌失竊資料個別查詢報表－查詢車牌認可資料
    、被害人丙○○出具之贓物認領保管單各一紙及車牌號碼Ｊ
    Ｚ2－912號重型機車於甫查獲時懸掛車牌號碼ＭＹＴ－729
    號車牌之照片二張。
(四)、扣案之固定扳手一支。上開扳手經本院勘驗，長12公分、厚
    0．3公分、寬1公分，兩端為圓形，鈍狀。
(五)、被告之自白與事實相符，其竊盜犯行，事證明確，可以認定
    。
二、按刑法第321條第1項第3款之攜帶兇器竊盜罪，係以行為人
    攜帶兇器竊盜為其加重條件，此所謂兇器，其種類雖無限制
    ，凡客觀上足對人之生命、身體、安全構成威脅，具有危險
    性之兇器均屬之，且祇須行竊時攜帶此種具有危險性之兇器
    為已足。被告行竊時持用之固定板手，長12公分、厚0．3公
    分、寬1公分，兩端為圓形，呈鈍狀，對人之生命、身體、
    安全並不構成威脅，非具有危險性之兇器。被告所為，核犯
    刑法第320條第1項之竊盜罪。公訴人及原審法院認被告持有
    之扳手具危險性，被告係犯刑法第321條第1項第3款之罪，
    起訴及論罪法條嫌有未洽，應予變更。被告上訴意旨略以其
    行竊持用之固定扳手並非兇器，指摘原審判決不當，其上訴
    為有理由，應由本院將原審判決撤銷改判。
三、被告曾於85年間，因竊盜案件，經原審法院以86年度易緝字
    第106號判決判處有期徒刑一年，嗣經本院以86年度上易字
    第1109號判決駁回上訴確定，又於89年間，因竊盜案件，經
    臺灣嘉義地方法院以89年度易字第291號判決判處有期徒刑
    一年二月確定，經入監接續執行上開徒刑後，於90年6月4日
    因假釋付保護管束出監，至91年2月27日始因縮刑期滿，假
    釋未經撤銷而執行完畢，有臺灣高等法院被告前案紀錄表一
    份在卷可按，其於有期徒刑執行完畢後，五年以內故意再犯
    本件有期徒刑以上之罪，是為累犯，應依法加重其刑。爰審
    酌被告犯罪之動機、目的、手段，犯罪時所受之刺激及其品
    性、生活狀況、智識程度、犯罪所生之損害，及犯罪後態度
    等一情狀，量處如主文所示之刑，並諭知易科罰金之折算標
    準。扣案之固定扳手一支係被告所有供本件犯竊盜罪所用之
    物，業經被告陳明在卷，爰依法宣告沒收。
四、行為後法律有變更者，適用行為時之法律。但行為後之法律
    有利於行為人者，適用最有利於行為人之法律，刑法第2條
    第1項定有明文。(一)、被告曾經判處有期徒刑確定，於90年6
    月4日因假釋付保護管束出監，至91年2月27日始因縮刑期滿
    ，假釋未經撤銷而執行完畢，於有期徒刑執行完畢後，五年
    內故意再犯本件有期徒刑以上之罪，不論依修正前之刑法第
    47條，或修正後之刑法第47條第1項之規定，均構成累犯，
    對被告而言並無有利或不利之情形，自不生新舊法比較之問
    題，應逕依修正前之刑法第47條，論以累犯，並加重其刑。
    (二)、被告於犯罪時之刑法第41條第1項前段規定：犯最重本
    刑為5年以下有期徒刑以下之刑之罪，而受6個月以下有期徒
    刑或拘役之宣告，因身體、教育、職業、家庭之關係或其他
    正當事由，執行顯有困難者，得以1元以上3元以下折算一日
    ，易科罰金。被告行為時之易科罰金折算標準，修正前罰金
    罰鍰提高標準條例第2條前段已刪除規定，就其原定數額提
    高為100倍折算日，則本件被告行為時之易科罰金折算標準
    ，應以銀元300元折算一日。惟95年7月1日修正公布施行之
    刑法第41條第1項前段則規定：犯最重本刑為五年以下有期
    徒刑之刑之罪，而受六個月以下有期徒刑或拘役之宣告者，
    得以新台幣一千元、二千元或三千元折算一日，易科罰金。
    比較修正前後之易科罰金折算標準，以95年7月1日修正公布
    前之規定，較有利於受刑人，則應依刑法第2條第1項前段，
    適用修正前刑法第41條第1項前段規定，定其折算標準。(三)
    、本件被告犯罪後，刑法第33條第5款關於罰金法定最低度
    刑，原規定為銀元一元以上。95年7月1日修正公布施行之刑
    法第33條第5款則規定為新台幣一千元以上，以百元計算之
    。修正後之刑法第33條第5款規定，並非有利於行為人，依
    刑法第2條第1項規定，應適用行為時之規定，併此敘明。
五、據上論斷，應依刑事訴訟法第369條第1項前段、第364條、
    第300條、第299條第1項前段，刑法第320條第1項、第38條
    第1項第2款、第2條第1項修正前刑法第47條、第41條第1項
    前段，修正前罰金罰鍰提高標準條例第1條、第2條，判決如
    主文。
本案經檢察官甲○○到庭執行職務。
中    華    民    國    95    年    8    月    30     日
               刑事第九庭  審判長法  官  陳  筱  珮
                                 法  官  康  應  龍
                                 法  官  趙  春  碧
上列正本證明與原本無異。
不得上訴。
                                 書記官  胡  美  娟
中    華    民    國    95    年    9     月    1     日
附錄論罪科刑法條
中華民國刑法第320條第1項
意圖為自己或第三人不法之所有，而竊取他人之動產者，為竊盜
罪，處五年以下有期徒刑、拘役或五百元以下罰金。
                                                      Ｆ


司法院資訊處製作；財團法人民間司法改革基金會備份。
